# 求助陈老师及各位前辈：一次性付息借款利息的账务处理问题

提问人：王立超 时间：2021-07-29 08:05:04
某商业银行A在央行借款人民币 10 亿元，借款期限为 2 年，利息 200 万元人民币在借款到账时已在账户扣除，即到账9.8亿元人民币。那么对于利息的处理是一次性计入借款到期日的利润表，还是分期摊销计入利润表？

回答人：chenyiwei
从借款本金中扣除的利息应借记“向中央银行借款——利息调整”科目，在后续借款期间内按实际利率法摊销，确认为各期的利息支出。不应在被扣除时一次性计入利息支出。